【裁判字號】    97,上訴,1863
【裁判日期】    980227
【裁判案由】    違反毒品危害防制條例
【裁判全文】
臺灣高等法院高雄分院刑事判決        97年度上訴字第1863號
上  訴  人
即  被  告  甲○○
選任辯護人  陳文卿律師
上列上訴人因違反毒品危害防制條例案件，不服臺灣高雄地方法
院97年度訴字第1164號中華民國97年10月29日第一審判決（起訴
案號：臺灣高雄地方法院檢察署96年度偵字第17592 號），提起
上訴，本院判決如下：
    主  文
原判決撤銷。
甲○○販賣第二級毒品，處有期徒刑柒年肆月，褫奪公權肆年。
扣案如附表編號1 所示之物，沒收銷燬之，扣案如附表編號2 至
4 所示之物，均沒收。
    事  實
一、甲○○明知甲基安非他命，為毒品危害防制條例所管制之第
    二級毒品，非經許可，不得持有、販賣，竟意圖營利，基於
    販賣甲基安非他命牟利之犯意，先於民國96年6 月12日19時
    許，以其所有之Ｎokia牌行動電話（0000000000號SIM 卡申
    請人為蔡志中）撥打真實姓名年籍不詳綽號「兩仔」成年男
    子使用之行動電話0000000000號聯絡，預先約定欲再下洽談
    購買第二級毒品甲基安非他命事誼後，即邀集友人之蔡志中
    及楊良鴻南下高雄，楊良鴻則又聯繫其友人李永信一同前往
    。蔡志中、楊良鴻、李永信（無證據證明有參與購買毒品之
    犯行，均業經不起訴處分確定）則於同年月14日凌晨3 時許
    與甲○○4 人輪流駕駛車牌號碼8453 -DA號自小客車南下，
    並於當日中午先至高雄市○○路與青年路之NEWS咖啡廳內等
    候販毒之「兩仔」，嗣「兩仔」依約到NEWS咖啡廳後，蔡志
    中、楊良鴻、李永信3 人同坐1 桌，甲○○則自行與「兩仔
    」坐在另1 桌洽談交易，雙方確定新台幣（下同）55萬元達
    成之交易價格及數量後（蔡志中、楊良鴻、李永信均不知交
    易價格及數量），甲○○即偕蔡志中、楊良鴻、李永信即前
    往高雄市○○路「河堤戀館汽車旅館」（下稱河堤戀館）休
    息。迨於同日19時許，甲○○利用蔡志中、楊良鴻、李永信
    外出用餐之際，在「河堤戀館」302 號房內，以現金則先付
    30萬元（其餘25萬元部分合意嗣甲○○北返後再付清）前來
    「河堤戀館」之「兩仔」，「兩仔」則交付附表編號1 甲基
    安非他命1 大包，甲○○迨蔡志中等人用餐返回「河堤戀館
    」後，即將上開該1 大包甲基安非他命藏放在自小客車後車
    廂內，旋與蔡志中、楊良鴻、李永信共同駕車北上，伺機販
    賣，惟於同日晚上20時40分許，在行經國道一號岡山收費站
    北上找零車道時，經行政院海岸巡防署南部地區巡防局人員
    當場查獲，並在其車內扣得如附表所示之物。
二、案經行政院海岸巡防署南部地區巡防局及高雄縣政府警察局
    鳳山分局報請臺灣高雄地方法院檢察署檢察官偵查起訴。
    理  由
壹、證據能力部分
一、按被告以外之人於偵查中向檢察官所為之陳述，除顯有不可
    信之情況者外，得為證據，刑事訴訟法第159 條之1 第2 項
    定有明文。查本件證人蔡志中、李永信96年6 月15日及7月
    27日偵訊筆錄（經具結）及楊良鴻96年6 月15日、8 月3日
    偵訊筆錄（經具結）、鄭文礎96年7 月23日偵訊筆錄（經具
    結），均為被告以外之人審判外陳述之性質，雖屬傳聞證據
    ，惟經本院依法提示予以調查，檢察官、被告及辯護人對此
    均未表示異議，且經本院審酌該書面作成時無違法情事，亦
    無任何顯有不可信之情況，自應認有證據能力。
二、又被告以外之人於審判外之陳述，雖不符刑事訴訟法第159
    條之1 至之4 等4 條之規定，然若當事人於審判程序中同意
    作為證據，法院審酌該言詞陳述或書面陳述作成時之情況，
    認為適當者，亦得為證據；又當事人、代理人或辯護人於法
    院調查證據時，知有刑事訴訟法第159 條第1 項不得為證據
    之情形，而未於言詞辯論終結前聲明異議者，視為有前項之
    同意，同法第159 條之5 定有明文。本院後述所引用之其餘
    書面資料，均屬被告以外之人審判外陳述之性質，具屬傳聞
    證據，惟經本院依法提示予以調查，檢察官及被告及辯護人
    均對此未表示異議，且經本院審酌上開證據成時無違法情事
    且與本案之犯罪事實均具有關連性，均具有證據能力。
貳、實體上之認定
一、訊據被告甲○○固坦承以所使用之Ｎokia牌0000000000號行
    動電話與「兩仔」所使用之0000000000號行動電話聯繫，購
    買甲基安非他命，嗣於上開時、地為警查獲等情，然矢口否
    認有販賣第二級毒品犯行，辯稱：我有施用甲基安非他命之
    習慣，因在北部購買甲基安非他命不易，且價格較為昂貴，
    基於一次購買價格較便宜及長期施用之考量下，才以55萬元
    ，向「兩仔」談妥購買甲基安非他命事宜後，即與蔡志中、
    楊良鴻、李永信駕車南下至高雄購得買，並無要販賣之意思
    云云。
二、惟查：
（一）被告於96年6 月12日晚上19時許，以其所有Ｎokia牌0000
      000000號行動電話與「兩仔」所使用之0000000000號行動
      電話聯繫，先向不詳姓名成年男子「兩仔」表示欲購買甲
      基安非他命後（雙方見面後再確定交易之金額及數量），
      並邀集蔡志中、楊良鴻、李永信一同前往，並於同月14日
      凌晨3 時許，與蔡志中、楊良鴻、李永信，駕駛車牌號碼
      84 53-DA號自小客車，南下至高雄市○○路與青年路NEWS
      咖啡廳被告與「兩仔」見面後，被告與蔡志中等人即前往
      高雄市○○路「河堤戀館」休息，嗣於當晚7 時許，被告
      利用蔡志中、楊良鴻、李永信外出用餐之際，在「河堤戀
      館」302 號房內，以55萬元之代價，先付30萬元現金付款
      之方式（尚欠25萬元待甲○○返北後再付清餘款），向「
      兩仔」子購得如附表編號1 所示甲基安非他命1 包後，復
      自行將上開甲基安非他命藏放至上開自小客車後車廂內，
      旋與返回「河堤戀館」之蔡志中、楊良鴻、李永信共同駕
      該車北返，惟行經國道一號岡山收費站北上找零車道時為
      海巡署人員當場查獲，並扣得附表所示之物之事實，業據
      被告坦承不諱（警一卷8 至11頁、原審卷69頁），核與證
      人即同行之人蔡志中、李永信、楊良鴻於警詢中及偵查中
      證述之情節相符（警一卷15至20頁、24至第30頁、33至39
      頁；偵卷16頁至21頁、88至89頁、93頁至第94頁、102 至
      103 頁），且經證人即查獲之海巡署人員鄭文礎於偵查中
      及原審證述明確（偵卷59至60頁、原審卷二41至45頁），
      並有高雄縣政府警察局鳳山分局搜索扣押筆錄、扣押物品
      目錄表、0000000000號行動電話通聯紀錄及通訊監察譯文
      各1 份、0000000000號行動電話通聯紀錄1 份與現場照片
      8 幀附卷可參（警一卷40至41頁、偵卷8 至第12頁、108
      至142 頁、151 至175 頁）。而該甲基安非他命送請內政
      部警政署刑事警察局鑑定結果，確認係第二級毒品甲基安
      非他命（驗前毛重50 5.45 公克、包裝塑膠袋重6.43 公
      克、驗前純質淨重約479.05公克、純度約96％），有該局
      96年6 月29日刑鑑字第096009 2592 號鑑定書在卷可憑（
      偵卷62頁），經本院再送高雄醫學大學附設中和紀念醫院
      鑑定確呈甲基安非他命陽性反應驗前純質淨重約487.478
      公克；驗後淨重約487.47公克，復有高雄醫學大學附設中
      和紀念醫院檢驗報告在卷可按（本院卷36頁），足見被告
      出資購買扣案晶體1 大包，確係高純度之甲基安非他命無
      訛。
（二）被告購買上開甲基安非他命1 大包欲販賣予楊良鴻，有下
      列事證足稽:
  1、被告於96年6 月12日19時許，先以其所有之0000000000號
     行動電話撥打真實姓名年籍不詳綽號「兩仔」成年男子使
     用之行動電話0000000000號聯絡之事實，業據被告供承在
     卷（原審卷二15至18頁）。而該通訊監察電話對話如下:
     「Ａ（被告）：我們那天講的那個，如果先給你20萬元可
     以嗎？先10台。B （兩仔）：你找一天要下來談啦？Ａ：
     『少年仔』在急啦。B ：你喔，找一天下來，順便把『少
     年仔』帶下來，然後我們見面再談啦，電話講這個也不太
     方便啦。」，此有通訊監察譯文附卷可稽（偵卷12頁），
     而被告於偵查中供述：通訊監察譯文中10台係指要10兩安
     非他命等語（偵卷98頁）。被告復供承: 該電話中之『少
     年仔』是指楊良鴻，他【也要】買來施用等語（原審卷一
     49頁），復供稱: （既然是你自己要用，為何在電話中另
     外提到少年仔在急，好像是別人有急需？）北部真的沒有
     管道可以購買，北部有人想要購買，就是楊良鴻他們等語
     （原審卷一50頁），又被告既事先知悉楊良鴻想要南下購
     買甲基安非他命，惟與楊良鴻等人駕車南下接冾購毒品時
     ，卻又不願讓楊良鴻直接向「兩仔」購毒或介紹其與「兩
     仔」認識（後述），足見被告當時購入該1 大包甲基安非
     他命之目的係欲販入後再賣予楊良鴻，已甚顯明。被告雖
     又辯稱: 我有介紹他們（即指楊良鴻、李永信）認識「兩
     仔」，我買的動機真的是要自己使用，不是要賣給他們云
     云。惟被告與楊良鴻、李永信、蔡志中輪流自小客車南下
     ，於當日中午至高雄市○○路與青年路之NEWS咖啡廳與「
     兩仔」碰面時，蔡志中、楊良鴻、李永信3 人坐在1 桌，
     甲○○則另與「兩仔」坐在另1 桌之事實，業據證人李永
     信證述在卷，並證稱: 到了高雄我們4 人在高雄市新聞廣
     場咖啡廳（即NEWS咖啡廳內），有1 名男子（即兩仔）來
     找甲○○，甲○○就與那個人坐到別桌，我聽到他們提到
     安非他命，我就猜想甲○○他們要買安非他命等語（偵卷
     93頁），並證稱: （扣案甲基安非他命是你們4 人合買?）
     不是等語（偵卷94頁），核與證人楊良鴻證稱: 我們當天
     早上到高雄後先到一家汽車旅館，我不知道地點，中午時
     我們人才到一家新聞局咖啡廳（NEW S 咖啡廳內）吃飯，
     甲○○約朋友過來，他和他朋友（即兩仔）坐另1 桌，我
     們3人 坐一桌，我不知道甲○○朋友的名字等語（偵卷103
     頁）相符，又證稱: （甲○○說他是要帶你與蔡志中、李
     永信認識兩仔，以後你們自己和兩仔接洽買毒品的事？）
     沒有，我們到高雄時他沒有介紹我認識其他人等語（偵卷
     103 頁），又證稱: （你是否與其他被告共謀販賣安非他
     命才南下買毒品?） 不是，是甲○○自己要買的等語（偵
     卷103 頁），足見被告上所辯: 介紹他們認識「兩仔」購
     買甲基安非他命云云，顯與事實不符，自難採信。又被告
     於同日19時許，甲○○利用蔡志中、楊良鴻、李永信外出
     用餐之際，即在「河堤戀館」302 號房內單獨與「兩仔」
     完成甲基安非他命交易之事實，業據被告供承在卷，並供
     稱: （為何要楊良鴻3 人去碳烤店？）他們肚子餓，另一
     方面我是故意要支開他們，因為我不要讓他們知道我買多
     少數量等語（原審卷二49頁）。另證人楊良鴻亦證稱: 甲
     ○○交易毒品由他上去賓館（「河堤戀館」302 號房內）
     交易毒品，我與另外2 人李永信、蔡志中去吃飯等語（警
     一卷37頁），並證稱: （甲基）安非他命是甲○○的，我
     與蔡志中李永信昨晚吃完晚餐回到飯店時甲○○才告訴我
     們他買1 包安非他命，但沒告訴我們買多少錢等語（偵卷
     20頁）。另證人蔡志中亦證稱: 是甲○○去買安非他命，
     錢也是他出的，我沒出錢，我猜是在河堤飯店（即「河堤
     戀館」）買的，我不知道何時購買等語（偵卷17頁），足
     見被告為避免楊良鴻得悉其購買之價格及數量，日後在價
     格上將難以販售，始有上開之舉。另被告雖辯稱: 我不要
     讓他們知道我買多少數量，是怕他們會跟我要云云。惟被
     告購得上開甲基安非他命後，即自行將該1 大包甲基安非
     他命放入後車廂之事實，業據被告供承在卷，且證人楊良
     鴻亦證稱:我 知道車上有安非他命，因我們要從高雄出發
     回台北時我有看到甲○○放一包東西在後車箱，我猜是安
     非他命等語（偵卷19頁），是被告將該包甲基安非他命放
     入後車廂既不忌諱同車之人目睹，足見被告在意者僅在於
     免避楊良鴻知悉購買價格及數量，故其上開所辯亦無足採
     。
 2 、被告雖又辯稱: 本次購買之甲基安非他命是全部要供己施
     用云云。然被告於警詢中已供稱：我大約10餘日施用些許
     安非他命，最近1 次於97年5 月30日在台北家中吸食等語
     （警一卷8 頁）；另於偵訊中則亦供稱: 有施用安非他命
     ，最後一次是10幾天前等語（偵卷21頁），另於原審法院
     於96年6 月17日準備程序中亦供稱：我在查獲前半個月就
     已經沒有施用第二級毒品甲基安非他命等語（原審卷一21
     頁）。惟於97年8 月25日原審法院準備程序中則改稱：我
     平時1 日吸食2 、3 次，平均1 日吸食3 、4 公克，有時
     是天天吸，沒有的時候就沒有吸云云（原審卷二17頁），
     足見被告平均施用甲基安非他命之次數不多，惟為避免日
     後無自圓說何以本次大量購入甲基安非他命，始改變供詞
     ，故其所述: 平時1 日吸食2 、3 次，平均1 日吸食3 、4
     公克云云，已不足採。況被告於96年6 月14日為警查獲時
     採集之尿液，經送請台灣檢驗科技股份有限公司檢驗結果
     ，亦呈安非他命陰性反應乙情，有該公司96年6 月29日濫
     用藥物尿液檢驗報告、毒品案件嫌疑人尿液採集編號對照
     表各1 份在卷足參（偵卷66頁至第67頁）。反之，另案於
     案發之際現場經查獲並未購買甲基安非他命之楊良鴻、蔡
     志中、李永信3 人尿液中則均經檢出甲基安非他命陽性反
     應，此有臺灣檢驗科技股份有限公司96年6 月29日濫用藥
     物尿液檢驗報告3 紙在卷可按（偵卷68、69、70頁），足
     見被告本次大量購入甲基安非他命並非單純供己施用已甚
     明確。另被告辯護人又主張: 被告平日並非無經濟能力足
     以次購足甲基安非他命，並提供被告之同居女友乙○○台
     北富邦銀行各類歷史對帳單足稽（本院卷31至34頁）云云
     。惟被告本次以55萬元向「兩仔」購入如附表編號1 所示
     之甲基安非他命驗前純質淨重約479.05公克（相當於479,
     05 0毫克），此有部警政署刑事警察局96年6 月29日刑鑑
     字第096 0092592 號鑑定書可資佐證（偵卷62頁）。又依
     Clarke's Analysis of Drugs and Poisons一書第三版之
     記述：正常人之甲基安非他命（甲基安非他命鹽酸鹽）每
     日正常使用劑量從2.5 至25毫克之間，其最低致死劑量為1
     公克。惟久用成癮者對該等藥物產生耐藥性，其程度因個
     人體質、使用頻率與接觸時間之長短而異，可使其致死劑
     量增至數倍或10倍以上。人體每日可耐受之劑量，受當日
     使用次數每次使用劑量，使用密集度及個人耐藥性等因素
     影響，依個案而異。密集使用可能因代謝不及造成體內囤
     積而使耐受量下降；單次使用則易因過量而中毒等情，有
     行政院衛生署管制藥品管理局93年10月1 日管檢字第0930
     009353 號 函釋明確（原審卷二5 頁）。依上開函釋每日
     正常使用劑量推算結果，扣案之甲基安非他命約可供被告
     施用約52.5年（479,050 毫克÷25÷365） 至525 年（47
     9,050 毫克÷2.5 ÷365） ，則被告該次所購買之甲基安
     非他命數量，顯然超出於常人購買甲基安非他命供己施用
     之數量。況被告本次向「兩仔」購得之甲基安非他命金額
     高達55萬元，而僅付款35萬元，尚欠20萬元未付之事實，
     業據被告供承在卷（本院卷70頁），足見被告本次購買第
     二級毒品所費不貲，若果真僅供己施用之所需，則何須如
     此勉強購買如此多量之甲基安非他命。況甲基安非他命極
     易受潮且保存不易，其倘若僅供己施用則又何必一次購買
     足以經年施用之數量，故被告上開所辯，顯與事理有違，
     不足採信。
 3、被告又辯稱：並無證據被告有販售毒品予他人云云，且警員
    證人鄭文礎證稱: 本案並未查獲販賣之對象等語。惟按甲基
    安非他命，為毒品危害防制條例第2 條第2 項第2 款所指之
    第二級毒品，不得持有、販賣。次按，販賣毒品，並不以販
    入之後，復行賣出為要件，祇須以營利為目的，販入或賣出
    有一於此，其犯罪即屬成立，不以得利為必要（最高法院68
    年台上第606 號判例意旨參照）。本件被告於案前與楊良鴻
    僅認識2 、3 日之事實，業據證人楊良鴻證述在卷（警一卷
    38頁），顯見被告與楊良鴻平日交情不深，被告自無可能會
    無償提供甲基安非他命供楊良鴻施用，又證人楊良鴻雖未證
    述欲向被告購買甲基安非他命，然被告事先既已知悉楊良鴻
    急欲購買甲基安非他命，且其向「兩仔」交易之過程又不願
    讓楊良鴻知悉購買甲基安非他命之價格及數量，已如前述，
    此亦足徵其購入上開大量甲基安非他命其本意係意圖販賣楊
    良鴻之事實，應可確認。
 4、又邇來政府為杜絕毒品氾濫，毒害人民甚深，再三宣導教民
    眾遠離毒品、媒體之報導既深且廣，對於毒品之禁絕，應為
    民眾所熟悉。又政府對於查緝施用、轉讓及販賣毒品無不嚴
    格執行，且販賣毒品罪更係重罪，設若無利可圖，衡情一般
    持有毒品者，當不致輕易將持有毒品交付他人。況乎第二級
    毒品甲基安非他命價格不貲、物稀價昂，且販賣第二級毒品
    係違法行為，非可公然為之，亦無公定之價格，不論任何包
    裝，均可任意分裝增減分量，每次買賣價量，亦可能隨時依
    雙方間之關係深淺、資力、需求量及對行情之認知、來源是
    否充裕、查緝是否嚴緊，購買者被查獲時供述購買對象之可
    能性風險之評估等，因而異其標準，並隨時機動調整，非可
    一概而論，是販賣之利得除經坦承犯行或價量俱臻明確外，
    委難查得實情，販賣之人從價差或量差中牟利方式雖異，其
    意圖營利之非法販賣行為則一。本件被告購入上開大量甲基
    安非他命其本意係欲供販賣，雖無法計算將可得利價格若干
    ，然其以營利之意圖而購入之事實，已甚明顯。
（三）綜上所述，本件事證明確，被告購入上開大量甲基安非他
      命欲供販賣楊良鴻之事實，應可確認。
參、論罪科刑、撤銷改判、沒收
  一、查被告以營利之意圖而販入前開毒品，雖未及賣出，仍應
      論以販賣毒品既遂之罪責。核被告所為，係犯毒品危害防
      制條例第4 條第2 項之販賣第二級毒品罪。被告持有毒品
      之低度行為應為販賣之高度行為所吸收，不另論罪。
  二、原審對被告論罪科刑，固非無見；惟查（1） 被告向「兩
      仔」購買甲基安非他命金額為55萬元，原審認被告以50萬
      元購得上開第二級毒品，則已有瑕疵。（2） 原審主文諭
      知附表編號4 之物沒收，惟事實及理由對附表編號4 又說
      明該門號00000000005 號SIM 不予沒收，亦有矛盾。被告
      上訴意旨僅坦承持有第二級毒品，否認販賣第二級毒品，
      雖無理由，惟原判決既有上開瑕疵，自應由本院撤銷改判
      。審酌被告為謀取求私利，販入大量毒品欲賣予他人，將
      影響國民健康，危害社會秩序至鉅，量本不宜從輕，惟念
      及尚未賣出即被查獲等一切情狀，爰量處與原審相同之刑
      ；又依其販賣毒品之戕害大眾健康之犯罪性質，併認有褫
      奪公權之必要，依刑法第37條第2 項規定宣告褫奪公權4
      年，以資懲儆。
  三、扣案如附表一編號1 所示之甲基安非他命為第二級毒品，
      而包覆上開毒品之夾鏈袋因包覆毒品，其上均有毒品殘渣
      ，衡情已難與之剝離，且亦無剝離之實益，均應整體視為
      毒品，依毒品危害防制條例第18條第1 項前段規定，不問
      屬於犯人與否，宣告沒收銷燬。至鑑驗耗損之甲基安非他
      命，既已滅失，自無庸宣告沒收銷燬。又扣案附表一編號
      2 、3 所示之白色毛巾1 條及塑膠袋1 只，為被告所有供
      包裝、攜帶第二級毒品，防其裸露、潮濕之物，業據被告
      供承在卷，依毒品危害防制條例第19條第1 項之規定，沒
      收；另附表一編號4 所示之行動電話Ｎokia牌（含000000
      0000號SIM 卡，為被告所有，並供本件購買甲基安非他命
      用之聯絡工具，而其中之門號0000000000號SIM 卡，則由
      被告以蔡志中名義所申辦，有遠傳電信股份有限公司料查
      詢在卷可憑（偵卷106 頁），惟與上開行動電話（含0000
      000000號SIM 卡）平日既均為被告持用，亦且為被告所有
      ，業據被告供承在卷（本院卷68頁），均依毒品危害防制
      條例第19條第1 項之規定，沒收。又其餘附表編號5至6所
      示之扣案之行動電話2 支，因尚無確切證據，認與本案犯
      行有關，爰不另為沒收之諭知，併此敘明。
據上論 結，應依刑事訴訟法第369 條第1 項前段、第364 條、第
299 條第1 項前段，毒品危害防制條例第4 條第2 項、第18條第
1 項前段、第19條第1 項，刑法第11條前段，第37條第2 項，判
決如主文。
本案經檢察官姜麗儒到庭執行職務。
中    華    民    國    98    年    2     月    27    日
                  刑事第八庭    審判長法  官   洪兆隆
                                      法  官   郭玫利
                                      法  官   李政庭
以上正本證明與原本無異。
如不服本判決應於收受本判決後10日內向本院提出上訴書狀，其
未敘述上訴理由者，並得於提起上訴後10日內向本院補提理由書
狀（均須按他造當事人之人數附繕本）「切勿逕送上級法院」。
中    華    民    國    98    年    2     月    27    日
                                      書記官   吳福連
附表
┌──┬───────┬────────────┬───────────┐
│編號│物品名稱及數量│重   量                 │備註                  │
├──┼───────┼────────────┼───────────┤
│1   │晶體1 包      │一、呈甲基安非他命陽性反│一、內政部警政署刑事警│
│    │              │    應（驗前毛重505.45公│    察局96年6 月29日刑│
│    │              │    克、包裝塑膠袋重6.43│    鑑字第09 60092592 │
│    │              │    公克、驗前純質淨重約│    號鑑定書。        │
│    │              │    479.05公克、純度約96│                      │
│    │              │    ％）。              │                      │
│    │              │                        │                      │
│    │              │                        │                      │
│    │              │二、驗前純質淨重約487.47│二、高雄醫學大學附設中│
│    │              │    8 公克；驗後淨重約48│    和紀念醫院檢驗報  │
│    │              │    7.47公克。          │    告（報告編號9712－│
│    │              │                        │    91 ）。           │
├──┼───────┼────────────┼───────────┤
│2   │白色毛巾1 條  │                        │                      │
├──┼───────┼────────────┼───────────┤
│3   │塑膠袋1 只    │                        │                      │
├──┼───────┼────────────┼───────────┤
│4   │Ｎokia牌行動電│                        │                      │
│    │話1 支（含門號│                        │                      │
│    │0000000000SIM │                        │                      │
│    │卡1 張）      │                        │                      │
│    │              │                        │                      │
├──┼───────┼────────────┼───────────┤
│5   │門號0000000000│                        │                      │
│    │號行動電話1支 │                        │                      │
│    │（含SIM卡1張）│                        │                      │
├──┼───────┼────────────┼───────────┤
│6   │門號0000000000│                        │                      │
│    │號行動電話1支 │                        │                      │
│    │（含SIM卡1張）│                        │                      │
└──┴───────┴────────────┴───────────┘
附錄本案論罪法條：
毒品危害防制條例第4 條製造、運輸、販賣第一級毒品者，處死
刑或無期徒刑；處無期徒刑者，得併科新臺幣1 千萬元以下罰金
。
製造、運輸、販賣第二級毒品者，處無期徒刑或7 年以上有期徒
刑，得併科新臺幣7 百萬元以下罰金。
製造、運輸、販賣第三級毒品者，處5 年以上有期徒刑，得併科
新臺幣5 百萬元以下罰金。製造、運輸、販賣第四級毒品者，處
3 年以上10年以下有期徒刑，得併科新臺幣3 百萬元以下罰金。
製造、運輸、販賣專供製造或施用毒品之器具者，處1 年以上7
年以下有期徒刑，得併科新臺幣1 百萬元以下罰金。
前五項之未遂犯罰之。


司法院資訊處製作；財團法人民間司法改革基金會備份。
